# 急急急，菜鸟求教合并问题

提问人：nizzi 时间：2013-03-17 20:22:43
（ 1 ）合并日后子公司增加的资本公积、盈余公积，在期末合并报表中是不是还是分别在资本公积、盈余公积列示呢？ （ 2 ）子公司资本公积、盈余公积转增资本，母公司账上是否应该增加确认长期股权投资成本呢？合并报表又该怎么处理呢？ 求解答，谢谢！

回答人：chenyiwei
1 、合并日后子公司增加的资本公积，按股权比例计算归属母公司股东的部分，在合并报表的资本公积项目中列报；归属于少数股东的部分，并入少数股东权益。 2 、合并日后子公司计提的盈余公积不作恢复处理，其归属母公司股东的部分并入合并未分配利润列报。 3 、子公司所有者权益内部结转，母公司不调整长期股权投资成本，这部分权益在合并报表层面仍按其最初来源反映。